# 属于哪种租赁？

提问人：lawcly 时间：2014-11-27 15:51:14
应为融资租赁，销售协议分开考虑。销售协议并未改变融资租赁的实质。

回答人：chenyiwei
补充一点：如果利息较低，应考虑其是否会导致未来产品的销售价格也一并降低等，也就是要考虑其中哪些交易属于一揽子交易，对此予以适当处理。

提问人：lawcly 时间：2014-12-09 10:01:44
请教陈老师，一揽子交易的话，怎么处理呢？

回答人：chenyiwei
如果确属一揽子交易，那就必须根据具体情况具体分析了，看这些交易组合起来的经济后果，分析整体上应当如何处理。

提问人：lawcly 时间：2014-12-10 09:35:12
恩，能否举例说明呢？

回答人：chenyiwei
最好是等到遇到了实际案例之后来讨论。因为一揽子交易的情况极其复杂，因此很难有脱离事实背景的一般性论述。